---
title: '[과제4] 최준혁'
author: "최준혁"
date: '2019 6 10 '
output: html_document
---

```{r setup, include=FALSE}
knitr::opts_chunk$set(echo = TRUE)
```

## ggplot 연습문제

##### 1. mpg 데이터의 cty(도시 연비)와 hwy(고속도로 연비) 간에 어떤 관계가 있는지 알아보려고 합니다. x축은 cty, y축은 hwy로 된 산점도를 만들어 보세요.

```{r mpg}
library(ggplot2)
library(dplyr)
ggplot(mpg, aes(x=cty, y=hwy)) +
  geom_point(size=1, color='red') +
  ggtitle('도시연비와 고속도로연비 산점도')
```  
  <br><br>
##### 2. 미국 지역별 인구통계 정보를 담은 ggplot2 패키지의 midwest 데이터를 이용해서 전체 인구와 아시아인 인구 간에 어떤 관계가 있는지 알아보려고 합니다. x축은 poptotal(전체 인구), y축은 popasian(아시아인 인구)으로 된 산점도를 만들어 보세요. 전체 인구는 50만 명 이하, 아시아인 인구는 1만 명 이하인 지역만 산점도에 표시되게 설정하세요.

```{r midwest}
midw <- filter(midwest, poptotal <= 500000 && popasian <= 10000)
options(scipen = 10)
ggplot(midw, aes(x=poptotal, y=popasian)) +
  xlim(0,500000) + ylim(0,10000)+
  geom_point(size=1, color='blue')+
  ggtitle('전체인구와 아시아인 인구간의 관계')
```
<br><br>
##### 3. 어떤 회사에서 생산한 "suv" 차종의 도시 연비가 높은지 알아보려고 합니다. "suv" 차종을 대상으로 평균 cty(도시 연비)가 가장 높은 회사 다섯 곳을 막대 그래프로 표현해 보세요. 막대는 연비가 높은 순으로 정렬하세요. 
```{r}
avg_cty<-mpg %>%
  filter(class %in% c('suv')) %>%
  group_by(manufacturer) %>%
  summarise(average_cty = mean(cty)) %>%
  arrange(desc(average_cty))%>%
  head(5)
avg_cty
ggplot(avg_cty, aes(x=reorder(manufacturer, -average_cty),
  y=average_cty, fill=manufacturer)) +
  geom_col()
```
<br><br>
##### 4. 자동차 중에서 어떤 class(자동차 종류)가 가장 많은지 알아보려고 합니다. 자동차 종류별 빈도를 표현한 막대 그래프를 만들어 보세요.
```{r}
mpg %>%
  group_by(class) %>%
  summarise(n=n())->fbar; fbar

ggplot(fbar, aes(x=reorder(class, -n), y=n, fill=class)) +
  geom_col()
```
<br><br>
##### 5. economics 데이터를 이용해서 psavert(개인 저축률)가 시간에 따라서 어떻게 변해왔는지 알아보려고 합니다. 시간에 따른 개인 저축률의 변화를 나타낸 시계열 그래프를 만들어 보세요.
```{r economics}
economics
View(economics)
ggplot(economics, aes(x=date, y=psavert)) + 
  geom_line(color="blue", size=1)+
  ggtitle("개인저축률 변화 추이")
```
<br><br>
##### 6. class(자동차 종류)가 "compact", "subcompact", "suv"인 자동차의 cty(도시 연비)가 어떻게 다른지 비교해보려고 합니다. 세 차종의 cty를 나타낸 상자 그림을 만들어보세요.
```{r}
css<-mpg %>%
  filter(class %in% c('compact', 'subcompact','suv')) %>%
  group_by(class)
css
ggplot(css, aes(x=class, y=cty, fill=class)) +
  geom_boxplot()
```
<br><br>
##### 7. Diamonds 데이터 셋을 이용하여 다음 문제를 해결하세요. 단, 컬러, 제목, x축, y축 등 그래프를 예쁘게 작성하세요.
###### 1) cut의 돗수를 보여주는 그래프를 작성하세요.
```{r diamonds}
ggplot(diamonds, aes(x=cut, fill=cut)) +
  geom_bar()
```
<br><br>
###### 2) cut에 따른 가격의 변화를 보여주는 그래프를 작성하세요. 
```{r}
avg_price <- diamonds %>%
  group_by(cut) %>%
  summarise(avg_price = mean(price))
ggplot(avg_price, aes(x=reorder(cut, avg_price), y=avg_price, fill=cut)) +
  geom_col()+
  ggtitle('cut에 따른 가격의 변화')
```
<br><br>
###### 3) cut과 color에 따른 가격의 변화를 보여주는 그래프를 작성하세요.
```{r}
avg_colprice <- diamonds %>%
  group_by(color) %>%
  summarise(avg_colprice = mean(price))
ggplot(avg_colprice, aes(x=color, y=avg_colprice, fill=color)) +
  geom_col()->gcolor
ggplot(avg_price, aes(x=cut, y=avg_price, fill=cut)) +
  geom_col()->gcut
library(grid)
library(gridExtra)
grid.arrange(gcut, gcolor, ncol=2, top = "cut과 color에 따른 가격의 변화")
#grid.arrange: 하나로 합쳐주는
```
